臺灣橋頭地方法院民事裁定
111年度橋簡字第242號
原      告  國泰世華商業銀行股份有限公司

法定代理人  郭明鑑  


被      告  崔澤宗  
            崔淑筠  
            崔淑梅  

            崔李玉蘭
上列當事人間請求撤銷遺產分割協議等事件，本院裁定如下：
    主  文
原告之訴駁回。
訴訟費用由原告負擔。
    理  由
一、原告主張：被告崔澤宗對原告負有債務，詎未依約繳納本息
    ，屢經催討未果，尚積欠原告新臺幣( 下同) 208,181 元未
    償，因訴外人即被告崔澤宗之父親崔先珍於民國102 年1月1
    2 日死亡，遺有坐落高雄市○○區○○段0000000000000000000○
    000地號土地(權利範圍均10,000分之5,548)及同段25號建物
    (門牌號碼高雄市○○區○○路00○0號，權利範圍全部，與上開
    土地合稱系爭遺產)，依法原應由被告共同繼承，然被告卻
    協議由被告崔淑筠、崔淑梅繼承系爭遺產，有害於原告之債
    權。為此依民法第244 條之規定，提起本件訴訟等語。聲明
    ：( 一) 被告就系爭遺產於102 年1 月12日所為遺產分割協
    議之債權行為及102 年3月5 日就系爭遺產分割繼承登記之
    物權行為，應予撤銷。(二) 被告崔淑筠、崔淑梅應將系爭
    遺產於102 年3 月5 日之分割繼承登記，予以塗銷。
二、按原告之訴，其訴訟標的為確定判決之效力所及者，法院應
    以裁定駁回之，民事訴訟法第249條第1項第7款定有明文。
    又除別有規定外，確定之終局判決就經裁判之訴訟標的，有
    既判力，民事訴訟法第400條第1項亦規定甚明。次按民法第
    244條之撤銷訴權係以保障全體債權人之利益為其立法目的
    ，非僅為確保特定債權而設，經債權人獲勝訴判決確定，該
    勝訴形成判決乃具有對世效力，其他有撤銷訴權之債權人亦
    為其判決效力所及，最高法院105年度台抗字第87號裁定亦
    可供參照。經查，本院107年度橋簡字第57號判決(下稱另案
    確定判決)業已判決撤銷被告間就系爭遺產分割協議之債權
    行為、就系爭遺產分割繼承登記之物權行為，並命被告崔淑
    筠、崔淑梅塗銷系爭遺產之分割繼承登記，另案確定判決並
    於107年10月25日確定，有另案確定判決、本院電話紀錄查
    詢表附卷可稽。揆諸上開說明，另案確定判決係屬形成判決
    ，具對世效力，其他有撤銷訴權之債權人亦為另案確定判決
    效力所及，自不得再另提起本件撤銷訴訟，是原告之訴於法
    未合，且無從補正，應予駁回。　
三、依民事訴訟法第436條第2項、第249條第1項第7款、第95條
    、第78條，裁定如主文。
中　　華　　民　　國　　111 　年　　3 　　月　　23　　日
          　　　　橋頭簡易庭  法　　　官  薛博仁
以上正本係照原本作成
如對本裁定抗告須於裁定送達後10日內向本院提出抗告狀，並繳
納抗告費新臺幣1,000元。
      　　　　　　　　　　　　書　記　官  林國龍
中　　華　　民　　國　　111 　年　　3 　　月　　23　　日